【裁判字號】    89,上易,3488
【裁判日期】    891114
【裁判案由】    竊盜
【裁判全文】
臺灣高等法院刑事判決                          八十九年度上易字第三四八八號
    上  訴  人
    即  被  告  乙○○
右上訴人，因竊盜案件，不服臺灣板橋地方法院八十九年度易字第二二五六號，中華
民國八十九年七月三十一日第一審判決（起訴案號：台灣板橋地方法院檢察署八十九
年度偵字第九四五二號），提起上訴，本院判決如左：
    主    文
上訴駁回。
    事    實
一、緣被告乙○○曾於民國八十九年一月二十五日因竊盜案件，經臺灣臺北地方法院
    判處有期徒刑四月確定，於同年十月三日執行完畢（未構成累犯），仍意圖為自
    己不法之所有，於八十九年五月九日晚上七時五十許，在臺北縣板橋市○○街三
    四四巷一弄口，適見甲○○所有之ＱＥＬ─二三七號牌輕型機車停放該處，乃以
    自備之鑰匙啟動該機車電源之方式，徒手竊取該車，得手後，供己騎用，旋即經
    警當場查獲，並扣得其用以行竊之鑰匙一把，循線偵悉上情。
二、案經台北縣警察局板橋分局報告偵辦。
    理    由
一、右揭事實，業據被告乙○○迭於檢察官訊問及原審與本院審理時，均坦承不諱（
    見偵查卷第二十一頁、原審卷第二十頁、本院八十九年十月十二日訊問筆錄），
    復有臺北縣政府警察局贓物認領保管單一件附卷（見偵查卷第九頁）及被告所有
    用以行竊之鑰匙一把與相關照片扣案可證（見偵查第十至十二頁），本件事證明
    確，被告之犯行堪予認定，依法應予論罪科刑。
二、被告意圖為自己不法之所有而竊取他人之動產，核係犯刑法第三百二十條第一項
    之竊盜罪。原審審酌被告已有竊盜紀錄，仍不知悔悟警惕，猶行竊機車，與其犯
    罪手段、所生危害、所竊財物之價值及犯罪後態度深表悔悟等一切情狀，量處有
    期徒刑陸月，於法並無不合，量刑亦稱妥適，上訴人（即被告）上訴意旨執此量
    刑過重而指摘原判決不當為無理由，應予駁回。至扣案之鑰匙一把，為被告所有
    供行竊所用之物，此據其陳明在卷，爰依刑法第三十八條第一項第二款之規定予
    以宣告沒收。
據上論斷，應依刑事訴訟法第三百六十八條，判決如主文。
本案經檢察官陳維練到庭執行職務。
中      華      民      國      八十九    年     十一    月    十四    日
   臺灣高等法院刑事第一庭
                                          審判長法  官  李  相  助
                                                法  官  王  振  興
                                                法  官  蔡  光  治
右正本證明與原本無異。
不得上訴。
                                                書記官  王  才  生
中    華    民    國    八十九    年     十一       月      十六        日
附錄本案論罪科刑法條全文：
刑法第三百二十條
意圖為自己或第三人不法之所有，而竊取他人之動產者，為竊盜罪，處五年以下有期
徒刑、拘役或五百元以下罰金。
意圖為自己或第三人不法利益，而竊佔他人之不動產者，依前項之規定處斷。
前二項之未遂犯罰之。


司法院資訊處製作；財團法人民間司法改革基金會備份。
